【裁判字號】    90,交聲,963
【裁判日期】    901031
【裁判案由】    交管條例聲異
【裁判全文】
臺灣板橋地方法院交通事件裁定                      九十年度交聲字第九六三號
    原處分機關  交通部公路局台北區監理所板橋監理站
    受處分人即
    異  議  人  甲○○
右列受處分人因違反道路交通管理處罰條例案件，對於交通部公路局台北區監理所板
橋監理站民國九十年八月十七日所為之處分（原處分案號：板監三字第裁四一─Ａ0
0000000號），聲明異議，本院裁定如左：
        主  文
異議駁回。
        理  由
一、按汽車駕駛人，行車速度，超過規定之最高時速，或低於規定之最低時速，或裝
    用測速雷達感應器者，處新臺幣一千二百元以上二千四百元以下罰鍰；其感應器
    沒入之，道路交通管理處罰條例第四十條第一項定有明文。又行車速度，依標誌
    之規定，無標誌者，在市區道路，時速不得超過五十公里，在郊外道路，時速不
    得超過六十公里，道路交通安全規則第九十三條第一項第一款亦有明文。
二、本件異議意旨略以：民國九十年六月二十六日臺北市政府警察局交通警察大隊以
    北市警交大字第Ａ00000000號舉發違反道路交通管理事件通知單，舉發
    異議人於同年六月十三日凌晨零時二十一分許，騎乘車號ＩＱＧ─二０七號重型
    機車，行經臺北市市○○道平面往東（林森與金山北段）時，以時速五十六公里
    之車速行進，而該路段行車限速為五十公里，超速六公里，經舉發單位臺北市政
    府警察局交通大隊依據採證照片，以違反道路交通管理處罰條例第四十條第一項
    規定開單舉發。惟異議人並不知道無標誌之市區道路行車時速不得超過五十公里
    ，經向交通部公路局台北區監理所板橋監理站提出申訴未果，故不服該監理所之
    前開裁決為由，聲明異議。
三、經查本件異議人甲○○於同年六月十三日凌晨零時二十一分許，騎乘車號ＩＱＧ
    ─二０七號重型機車，行經臺北市市○○道平面往東（林森與金山北段）時，以
    時速五十六公里之車速行進，而該路段行車限速為五十公里，超速六公里，經舉
    發單位臺北市政府警察局交通大隊依據採證照片，以違反道路交通管理處罰條例
    第四十條第一項規定開單舉發之事實，有北市警交大字第Ａ00000000號
    舉發違反道路交通管理事件通知單、及採證照片一張附卷可稽。異議人對其於前
    揭時地騎乘機車以時速五十六公里之車速行進之事實並不爭執。按行車速度之限
    制，於前揭道路交通安全規則已有明文，異議人既通過駕駛執照之測試，當無法
    諉為不知，其有上開交通違規之行為洵堪認定。從而原處分機關據以援引道路交
    通管理處罰條例第四十條第一項、第六十三條第一項第一款規定，裁處罰鍰新臺
    幣一千二百元，並記違規點數一點，於法應無不合，本件異議為無理由，應予駁
    回。
據上論結，應依道路交通案件處理辦法第十九條，裁定如主文。
中      華      民      國      九  十    年    十    月   三  十  一   日
            臺灣板橋地方法院交通法庭
                                                法  官    談      虎
右正本證明與原本無異。
如不服本裁定，應於送達後五日內，向本院提出抗告狀。
                                                書記官    陳  君  偉
中      華      民      國      九  十    年    十   一    月     五    日


司法院資訊處製作；財團法人民間司法改革基金會備份。
